【裁判字號】    99,事聲,10092
【裁判日期】    991209
【裁判案由】    聲明異議
【裁判全文】
臺灣臺北地方法院民事裁定           99年度事聲字第10092號
異  議  人  吳科行
相  對  人  邵黎明
代  理  人  林亦書律師
上列異議人與相對人邵黎明間確定訴訟費用額事件，異議人對於
民國98年8 月19日本院99年度司聲字第322 號裁定提出異議，本
院裁定如下：
    主  文
異議駁回。
    理  由
一、按訴訟費用，由敗訴之當事人負擔，民事訴訟法第78條定有
    明文。又法院未於訴訟費用之裁判確定其費用額者，第一審
    受訴法院於該裁判有執行力後，應依聲請以裁定確定之；依
    第一項確定之訴訟費用額，應於裁定送達之翌日起，加給按
    法定利率計算之利息，民事訴訟法第91條第1 項、第3 項亦
    有明定。又確定訴訟費用額係屬非訟事件，此項聲請之裁定
    程序，僅在確定求償權人所開列之項目及費用數額，是否屬
    於訴訟費用之範圍，並非就權利存在與否而為確定，其償還
    義務如何，應從命負擔訴訟費用之裁判為定，故法院在該程
    序不獨不能就應否負償還費用義務，加以審究，即當事人在
    該程序亦僅得就各個費用項目是否為法律上之訴訟費用、數
    額有無錯誤及已否提出證據證明等情予以爭執，至若有關權
    利義務消滅之抗辯，均不得在該程序主張。
二、本件異議意旨略以：異議人於民國99年8 月30日收受裁定，
    但因該項債務尚有糾葛，為此提起異議等語。
三、經查，異議人與相對人間請求拆屋還地等事件，前經本院98
    年度重訴字第310 號判決確定，判命異議人吳科行應負擔第
    一審訴訟費用額之82％，並經核發確定證明書在案，茲既相
    對人於第一審訴訟所繳納之訴訟費用，計有調解費用新臺幣
    （下同）5000元、補繳第一審訴訟費用32萬9696元、土地測
    量費1 萬3680元，合計為34萬8376元，此復有相對人提出之
    訴訟費用計算書、收據、繳費單等件為佐，堪認異議人應負
    擔之第一審訴訟費用計為28萬5669元（計算式：34萬8376元
    ×82％＝28萬5669元），並依民事訴訟法第91條第3 項規定
    ，加給自原裁定送達翌日起至清償日止，按法定利率即年息
    5 ％計算之利息，洵屬有據。至異議人雖以其與相對人間債
    務尚有糾葛為由，提起本件異議，惟揆諸首揭說明，異議人
    以前詞置辯，實與兩造間訴訟費用之債務應如何分擔無涉，
    核與本件確定訴訟費用額無關，要非本件非訟程序所得審究
    。從而原審裁定異議人應負擔第一審訴訟費用額，於法並無
    違誤，異議意旨仍執前詞指謫原裁定不當，求予廢棄，為無
    理由，應予駁回。又倘異議人就本件確定訴訟費用額裁定之
    本案確定判決內容不服，應以其他方式救濟，尚非對本件裁
    定提起異議，附此敘明。
五、據上論結，本件異議為無理由，爰依民事訴訟法第240 條之
    4 第3 項後段，裁定如主文。
中    華    民    國    99    年    12    月    9     日
                  民事第四庭    法  官  趙子榮
以上正本係照原本作成
如對本裁定抗告，須於裁定送達後10日內向本院提出抗告狀，並
繳納抗告費新臺幣1,000元。
中    華    民    國    99    年    12    月    9     日
                                書記官  謝榕芝

司法院資訊處製作；財團法人民間司法改革基金會備份。
